臺灣臺中地方法院刑事裁定
111年度聲字第2180號
聲  請  人  臺灣臺中地方檢察署檢察官
受  刑  人  蘇俊達



上列聲請人因受刑人數罪併罰有二裁判以上，聲請定其應執行之
刑（111年度執聲字第1574號），本院裁定如下：
    主    文
甲○○犯如附表所示各罪，所處如附表所示之刑，應執行有期徒刑
壹拾年壹月。
    理    由
一、聲請意旨略以：本件受刑人甲○○犯數罪，先後經判決確定如
    附表，應依刑法第53條及第51條第5 款，定其應執行之刑，
    爰依刑事訴訟法第477 條第1 項之規定聲請裁定等語。
二、按數罪併罰，有2裁判以上者，依第51條之規定，定其應執
    行之刑；又數罪併罰，分別宣告其罪之刑，如宣告多數有期
    徒刑者，於各刑中之最長刑期以上，各刑合併之刑期以下，
    定其刑期。但不得逾30年，刑法第53條、第51條第5款分別
    定有明文。又依刑法第53條應依刑法第51條第5款之規定，
    定其應執行之刑者，由該案犯罪事實最後判決之法院之檢察
    官，聲請該法院裁定之，刑事訴訟法第477條第1項亦定有明
    文；而該條所謂該案犯罪事實最後判決之法院，係指最後審
    理事實諭知罪刑之法院而言（最高法院93年度臺非字第160
    號判決意旨參照）。又檢察官聲請定執行刑之二裁判所宣告
    之數罪，均在裁判確定前所犯者，即符合聲請定執行刑之要
    件；而所謂「裁判確定前」，應以各罪中最先裁判確定案件
    之確定時為準，換言之，必須其他各罪之犯罪行為時，均在
    最先一罪判決確定前始符合數罪併罰之條件。只要所犯各罪
    均符合最先一罪裁判確定前所犯，即應由執行檢察官聲請犯
    罪事實最後判決之法院定其各罪之應執行刑（參司法院大法
    官釋字第98號及司法院28年9月13日院字第1914號解釋參照
    ），合先說明。
三、查本件受刑人甲○○因犯附表所示之案件，經臺灣高等法院臺
    中分院、臺灣苗栗地方法院、臺灣彰化地方法院、臺灣新竹
    地方法院、臺灣雲林地方法院及本院先後判處如附表所示之
    刑，且均確定在案，有上開案件判決書及臺灣高等法院被告
    前案紀錄表附卷可稽，聲請人以本院為上開案件犯罪事實最
    後判決之法院為前揭聲請，揆諸上開說明，尚無不合；爰審
    酌受刑人所犯如附表所示各罪之犯罪態樣、侵害法益及最後
    事實審判決所載量刑斟酌事項及本院於裁定前，已予受刑人
    表示意見之機會，經受刑人具狀表示請法官審酌其係遭詐騙
    集團脅迫而加入，且犯後坦認犯行並供出上手及成員，深具
    悔意誠心悔改，請求從輕量刑之裁定等語，有刑事陳述狀在
    卷可稽等一切情狀，定其應執行之刑如主文所示。
四、依刑事訴訟法第477條第1項，刑法第53條、第51條第5款，
    裁定如主文。
中　　華　　民　　國　　111 　年　　8 　　月　　30    日
                  刑事第四庭    法  官  魏威至
以上正本證明與原本無異。
如不服本裁定，應於收受送達後5日內向本院提出抗告狀。（應
附繕本）
                                書記官  林鈺娟
中　　華　　民　　國　　111 　年　　8 　　月　　30　　日
附表：
編        號           1           2          3 罪        名  詐欺 詐欺 詐欺 宣   告   刑  有期徒刑1年4月 （3罪） 有期徒刑1年6月  有期徒刑1年2月  犯  罪 日 期  106年9月24日、 106年9月30日、 106年10月6日 106年9月30日至10月1日  106年9月30日  偵查（自訴）機關年度案號  臺灣臺中地方檢察署106年度偵字第28970號 臺灣臺中地方檢察署106年度偵字第28970號 臺灣臺中地方檢察署106年度偵字第28970號 最後事實審 法    院 臺灣臺中地方法院 臺灣臺中地方法院 臺灣臺中地方法院  案    號 107年度訴緝字第203號 107年度訴緝字第203號 107年度訴緝字第203號  判決日期 107年10月26日 107年10月26日 107年10月26日 確定判決 法    院 臺灣臺中地方法院 臺灣臺中地方法院 臺灣臺中地方法院  案    號 107年度訴緝字第203號 107年度訴緝字第203號 107年度訴緝字第203號  判決確定日期 108年1月24日 108年1月24日 108年1月24日 是否為得易科罰金之案件         否         否        否 備        註  編號1至18經臺灣雲林地方法院以111年度聲字第199號裁定定應執行有期徒刑9年8月 編號1至18經臺灣雲林地方法院以111年度聲字第199號裁定定應執行有期徒刑9年8月 編號1至18經臺灣雲林地方法院以111年度聲字第199號裁定定應執行有期徒刑9年8月 

編        號           4           5           6  罪        名  詐欺 詐欺 詐欺 宣   告   刑  有期徒刑1年4月  有期徒刑1年6月 （共2罪） 有期徒刑1年5月  犯  罪 日 期  106年10月24日 106年9月23至24日 106年10月16至17日 106年10月14日 偵查（自訴）機關年度案號  臺灣臺中地方檢察署107年度偵字第1233號 臺灣臺中地方檢察署106年度偵字第29461號等 臺灣臺中地方檢察署106年度偵字第29461號等 最後事實審 法    院 臺灣臺中地方法院 臺灣高等法院臺中分院 臺灣高等法院臺中分院  案    號 107年度訴字第953號 108年度金上訴字第1199號等 108年度金上訴字第1199號等  判決日期 107年12月6日 108年12月11日 108年12月11日 確定判決 法    院 臺灣臺中地方法院 臺灣高等法院臺中分院 臺灣高等法院臺中分院  案    號 107年度訴字第953號 108年度金上訴字第1199號等 108年度金上訴字第1199號等  判決確定日期 108年3月4日 109年1月10日 109年1月10日 是否為得易科罰金之案件         否        否        否 備        註  編號1至18經臺灣雲林地方法院以111年度聲字第199號裁定定應執行有期徒刑9年8月 編號1至18經臺灣雲林地方法院以111年度聲字第199號裁定定應執行有期徒刑9年8月 編號1至18經臺灣雲林地方法院以111年度聲字第199號裁定定應執行有期徒刑9年8月 

編        號           7           8           9  罪        名  詐欺 詐欺 詐欺 宣   告   刑  有期徒刑1年4月 （2罪） 有期徒刑1年3月 （23罪） 有期徒刑1年2月 （2罪） 犯  罪 日 期  106年9月19日、 106年9月22日 106年9月19至10月31日（聲請書附表誤載為14日）止 106年9月30日、 106年10月14日 偵查（自訴）機關年度案號  臺灣臺中地方檢察署106年度偵字第29461號等 臺灣臺中地方檢察署106年度偵字第29461號等 臺灣臺中地方檢察署106年度偵字第29461號等 最後事實審 法    院 臺灣高等法院臺中分院 臺灣高等法院臺中分院 臺灣高等法院臺中分院  案    號 108年度金上訴字第1199號等 108年度金上訴字第1199號等 108年度金上訴字第1199號等  判決日期 108年12月11日 108年12月11日 108年12月11日 確定判決 法    院 臺灣高等法院臺中分院 臺灣高等法院臺中分院 臺灣高等法院臺中分院  案    號 108年度金上訴字第1199號等 108年度金上訴字第1199號等 108年度金上訴字第1199號等  判決確定日期 109年1月10日 109年1月10日 109年1月10日 是否為得易科罰金之案件         否        否        否 備        註  編號1至18經臺灣雲林地方法院以111年度聲字第199號裁定定應執行有期徒刑9年8月 編號1至18經臺灣雲林地方法院以111年度聲字第199號裁定定應執行有期徒刑9年8月 編號1至18經臺灣雲林地方法院以111年度聲字第199號裁定定應執行有期徒刑9年8月 

編        號           10          11          12  罪        名  詐欺 詐欺 詐欺 宣   告   刑  有期徒刑1年4月 （4罪） 有期徒刑1年3月 （3罪） 有期徒刑1年2月 （2罪） 犯  罪 日 期  106年9月20至21日 、 106年10月6日、 106年10月12至13日、 106年9月14日 106年9月21日、 106年9月27日、 106年9月29日  106年10月19日、 106年10月19日 偵查（自訴）機關年度案號  臺灣苗栗地方檢察署107年度偵字第5731號等 臺灣苗栗地方檢察署107年度偵字第5731號等 臺灣彰化地方檢察署107年度偵字第10689號 最後事實審 法    院 臺灣苗栗地方法院 臺灣苗栗地方法院 臺灣彰化地方法院  案    號 108年度訴緝字第26號 108年度訴緝字第26號 108年度訴字第319號  判決日期 109年2月4日 109年2月4日 109年1月9日 確定判決 法    院 臺灣苗栗地方法院 臺灣苗栗地方法院 臺灣彰化地方法院  案    號 108年度訴緝字第26號 108年度訴緝字第26號 108年度訴字第319號  判決確定日期 109年3月9日 109年3月9日 109年4月16日 是否為得易科罰金之案件         否        否        否 備        註  編號1至18經臺灣雲林地方法院以111年度聲字第199號裁定定應執行有期徒刑9年8月 編號1至18經臺灣雲林地方法院以111年度聲字第199號裁定定應執行有期徒刑9年8月 編號1至18經臺灣雲林地方法院以111年度聲字第199號裁定定應執行有期徒刑9年8月 

編        號          13          14          15  罪        名  詐欺 詐欺 詐欺 宣   告   刑  有期徒刑1年4月  有期徒刑1年6月  有期徒刑1年4月  犯  罪 日 期  106年10月19日  106年10月17日  106年8月4日  偵查（自訴）機關年度案號  臺灣彰化地方檢察署107年度偵字第10689號 臺灣彰化地方檢察署107年度偵字第10689號 臺灣臺中地方檢察署106年度偵字第29461號等 最後事實審 法    院 臺灣彰化地方法院 臺灣彰化地方法院 臺灣高等法院臺中分院  案    號 108年度訴字第319號 108年度訴字第319號 109年度金上更一字第86號  判決日期 109年1月9日 109年1月9日 109年8月25日 確定判決 法    院 臺灣彰化地方法院 臺灣彰化地方法院 臺灣高等法院臺中分院  案    號 108年度訴字第319號 108年度訴字第319號 109年度金上更一字第86號  判決確定日期 109年4月16日 109年4月16日 109年9月28日 是否為得易科罰金之案件         否        否        否 備        註  編號1至18經臺灣雲林地方法院以111年度聲字第199號裁定定應執行有期徒刑9年8月 編號1至18經臺灣雲林地方法院以111年度聲字第199號裁定定應執行有期徒刑9年8月 編號1至18經臺灣雲林地方法院以111年度聲字第199號裁定定應執行有期徒刑9年8月 

編        號          16          17          18  罪        名  詐欺 詐欺 詐欺 宣   告   刑  有期徒刑1年2月（5罪）、 有期徒刑1年4月（5罪）、 有期徒刑1年5月（3罪）、 有期徒刑1年6月（2罪）、 有期徒刑1年7月、 有期徒刑1年3月（24罪） 有期徒刑1年5月、 有期徒刑1年7月  有期徒刑1年3月( 2罪）、 有期徒刑1年4月  犯  罪 日 期  106年8月4日至10月2日 107年3月22日至109年3月27日 106年9月21日至10月18日 偵查（自訴）機關年度案號  臺灣新竹地方檢察署107年度少連偵緝字第5號等 臺灣雲林地方檢察署106年度少連偵字第51號等 臺灣雲林地方檢察署108年度偵字第526號 最後事實審 法    院 臺灣新竹地方法院 臺灣雲林地方法院 臺灣雲林地方法院  案    號 107年度金訴字第48號 108年度訴字第911號 109年度訴字第492號  判決日期 110年1月29日 110年6月11日 110年7月30日 確定判決 法    院 臺灣新竹地方法院 臺灣雲林地方法院 臺灣雲林地方法院  案    號 107年度金訴字第48號 108年度訴字第911號 109年度訴字第492號  判決確定日期 110年3月17日 110年7月20日 110年8月24日 是否為得易科罰金之案件         否        否        否 備        註  編號1至18經臺灣雲林地方法院以111年度聲字第199號裁定定應執行有期徒刑9年8月 編號1至18經臺灣雲林地方法院以111年度聲字第199號裁定定應執行有期徒刑9年8月 編號1至18經臺灣雲林地方法院以111年度聲字第199號裁定定應執行有期徒刑9年8月 

編        號          19    罪        名  詐欺   宣   告   刑  有期徒刑1年1月    犯  罪 日 期  106年9月22日   偵查（自訴）機關年度案號  臺灣臺中地方檢察署110年度偵字第13875號   最後事實審 法    院 臺灣臺中地方法院    案    號 110年度金訴字第572號    判決日期 110年12月22日   確定判決 法    院 臺灣臺中地方法院    案    號 110年度金訴字第572號    判決確定日期 111年1月24日   是否為得易科罰金之案件         否   備        註